【裁判字號】    97,聲再,5
【裁判日期】    980216
【裁判案由】    分配表異議之訴
【裁判全文】
臺灣士林地方法院民事裁定  97年度聲再字第5號
抗  告  人  甲○○
相  對  人  日盛國際商業銀行股份有限公司
法定代理人  乙○○
上列當事人間分配表異議之訴事件，抗告人對於民國97年12月31
日本院97年度聲再字第5 號民事裁定，提出抗告，本院裁定如下
：
    主  文
抗告駁回。
抗告程序費用新臺幣壹仟元由抗告人負擔。
    理  由
一、按「對於財產權訴訟之第二審判決，如因上訴所得受之利益
    ，不逾新台幣100 萬元者，不得上訴。對於第427 條訴訟，
    如依通常訴訟程序所為之第二審判決，仍得上訴於第三審法
    院。其因上訴所得受之利益不逾新台幣100 萬元者，適用前
    項規定。前二項所定數額，司法院得因情勢需要，以命令減
    至新台幣50萬元，或增至150 萬元。計算上訴利益，準用關
    於計算訴訟標的價額之規定。」，民事訴訟法第466 條定有
    明文。而該條所定之上訴第三審利益額數，業經司法院以（
    91）院台廳民一字第03075 號函命提高為新台幣150 萬元。
    又「不得上訴於第三審之事件，其第二審法院所為裁定，不
    得抗告。」，民事訴訟法第484 條第1 項前段亦有明文。該
    條所稱之裁定，係指屬於本訴訟事件之裁定，其事件不得上
    訴於第三審，及其他裁定，其本案訴訟事件不得上訴於第三
    審者而言（最高法院74年度台聲字第30號判例意旨參照）。
    第按對於不得抗告之裁定而抗告者，其抗告不合法，原法院
    應以裁定駁回之，此依民事訴訟法第495 條之1 第1 項準用
    第442 條第1 項規定，亦甚明確。
二、本件抗告意旨略以：相對人曾於民國97年7 月16日以日銀字
    第0972000034400 號函覆抗告人，表示其業於95年10月17日
    向金融資產服務股份有限公司提出重新計算債權計算書，利
    息則變更為按年息4.725 ％及4.75％計算，顯見兩造間有和
    解之事實，且雙方經多次協調後，相對人亦已同意全數減免
    違約金，是本院95年度士簡字第1521號民事確定裁定、96年
    度抗字第49號民事確定裁定，自有民事訴訟法第496 條所定
    之再審事由云云。
三、查兩造間分配表異議之訴事件，經本院士林簡易庭以95年度
    士簡字第1521號民事裁定駁回抗告人在第一審之訴，並由本
    院以96年度抗字第49號民事裁定駁回抗告及再抗告而確定。
    嗣抗告人就本院95年度士簡字第1521號、96年度抗字第49號
    民事確定裁定聲請再審，復經本院於97年12月31日以97年度
    聲再字第5 號民事裁定予以駁回。而兩造間前揭分配表異議
    之訴事件，其訴訟標的金額為新台幣36萬476 元，即抗告人
    原起訴之訴訟標的金額未逾150 萬元，屬不得上訴於第三審
    之事件，是抗告人對於本院所為第二審裁定不得提起抗告，
    揆之前揭規定之判例意旨，應認其抗告為不合法，當予駁回
    之。
四、爰裁定如主文。
中    華    民    國    98    年    2     月    16    日
                  民事第一庭  審判長法  官  黃小瑩
                                    法  官  馬傲霜
                                    法  官  蕭錫証
以上正本證明與原本無異。
本件裁定不得再抗告。
中    華    民    國    98    年    2     月    18    日
                                    書記官  林立原


司法院資訊處製作；財團法人民間司法改革基金會備份。
